【裁判字號】    97,審訴,1184
【裁判日期】    970731
【裁判案由】    毒品危害防制條例
【裁判全文】
臺灣桃園地方法院宣示判決筆錄        97年度審訴字第1184號
                                    97年度審訴字第1252號
公  訴  人  臺灣桃園地方法院檢察署檢察官
被      告  乙○○
指定辯護人  本院公設辯護人甲○○
上列被告因違反毒品危害防制條例案件，於中華民國97年7 月31
日下午4 時許，在本院第十法庭宣示判決，出席職員如下：
          法  官  江振義
          書記官  林韡婷
法官起立朗讀判決主文、犯罪事實要旨、處罰條文，及告以上訴
限制、期間並提出上訴狀之法院，且諭知記載其內容：
一、主  文：
    乙○○犯如附表所示之罪，均累犯，各處如附表所示之主刑
    及從刑。應執行有期徒刑壹年肆月，扣案之內有第二級毒品
    甲基安非他命因殘渣之吸食器壹組、內有第一級毒品海洛因
    殘液之注射針筒壹支、第二級毒品甲基安非他命壹包（驗餘
    毛重零點肆貳公克）、內有第二級毒品甲基安非他命因殘
    渣之吸管壹支均沒收銷燬之。
二、犯罪事實要旨：
    乙○○前因違反麻醉藥品管理條例案件，經本院以83年度易
    字第2439號判決判處有期徒刑7 月，緩刑4 年確定；復因違
    反麻醉藥品管理條例案件，經本院以86年訴字第861 號判決
    判處有期徒刑7 月確定；又因傷害、毀損案件，經本院以86
    年度易字第4622號判決判處有期徒刑3 月、拘役40日確定；
    另因違反肅清煙毒條例、麻醉藥品管理條例、槍砲彈藥刀械
    管制條例案件，經本院以86年度訴字第1788號判決判處有期
    徒刑3 年2 月、8 月、6 月，應執行有期徒刑4 年2 月確定
    ，前開緩刑宣告亦經裁定撤銷緩刑確定，上開數罪接續執行
    ，於88年12月17日假釋，另執行前開拘役40日，並於89年1
    月26日拘役執行完畢出監，於假釋期間復因違反保護管束應
    遵守事項，遭撤銷假釋，又於92年10月7 日入監，續服殘刑
    3 年2 月22日，迄至95年10月29日期滿執行完畢（於本案構
    成累犯）。再因施用毒品案件，經本院以91年度毒聲字第18
    0 號裁定送觀察、勒戒，因認有繼續施用毒品之傾向，經本
    院以92年度毒聲字第643 號裁定令入戒治處所施以強制戒治
    ，嗣經本院以92年度毒聲字第2843號裁定停止戒治併付保護
    管束而於92年10月7 日出所，迄93年2 月26日保護管束期滿
    未經撤銷而視為執行完畢，並經臺灣桃園地方法院檢察署檢
    察官以93年度戒毒偵字第72號為不起訴處分確定。詎仍不知
    悔改，復基於施用第一級毒品海洛因之犯意，於附表編號一
    、三所示之施用時間、地點，各施用第一級毒品海洛因1 次
    ，嗣於附表編號一、三所示之查獲時間、地點為警查獲，並
    扣得如附表編號三扣案物欄所示之物品；另基於施用第二級
    毒品甲基安非他命之犯意，於附表編號二、四所示之施用時
    間、地點，各施用第二級毒品甲基安非他命1 次，嗣於附表
    編號二、四所示之查獲時間、地點為警查獲，，並扣得如附
    表編號二、四扣案物欄所示之物品。
三、處罰條文：
    毒品危害防制條例第10條1 項、第2 項、第18條第1 項前段
    ，刑法第11條、第47條第1 項、第51條第5 款。
四、協商判決除有刑事訴訟法第455 條之4 第1 項第1 款於本訊
    問程序終結前，被告撤銷協商合意或檢察官撤回協商聲請者
    ；第2 款被告協商之意思非出於自由意志者；第4 款被告所
    犯之罪非第455 條之2 第1 項所定得以協商判決者；第6 款
    被告有其他較重之裁判上一罪之犯罪事實者；第7 款法院認
    應諭知免刑或免訴、不受理者情形之一，及違反同條第2 項
    「法院應於協商合意範圍內為判決；法院為協商判決所科之
    刑，以宣告緩刑或2 年以下有期徒刑、拘役或罰金為限」之
    規定者外，不得上訴。
五、如有前述例外得上訴之情形，又不服本件判決，得自收受判
    決送達後10日內，向本院提出上訴書狀，上訴於第二審法院
    。
中    華    民    國    97    年     7    月    31    日
                        刑事庭    法  官  江振義
                                  書記官  林韡婷
以上正本證明與原本無異。
                                  書記官  林韡婷
中    華    民    國    97    年     7    月    31    日
附錄本案論罪科刑依據之法條：
毒品危害防制條例第10條
施用第一級毒品者，處 6 月以上 5 年以下有期徒刑。
施用第二級毒品者，處 3 年以下有期徒刑。
附表：
┌─┬────┬────┬────┬────┬────┬───┬─────┐
│編│施用時間│施用地點│查獲時間│查獲地點│扣案物品│罪  名│主刑及從刑│
│號│        │        │        │        │        │      │          │
├─┼────┼────┼────┼────┼────┼───┼─────┤
│一│97年3 月│臺灣地區│97年3 月│桃園縣桃│無      │施用第│有期徒刑柒│
│  │2 日上午│不詳處所│4 日晚間│園市三民│        │一級毒│月        │
│  │某時    │        │10時45分│路與民族│        │品    │          │
│  │        │        │許      │路口    │        │      │          │
├─┼────┼────┤        │        ├────┼───┼─────┤
│二│97年3 月│桃園縣蘆│        │        │內有第二│施用第│有期徒刑│
│  │3 日晚間│竹鄉大正│        │        │級毒品甲│二級毒│月，扣案之│
│  │某時    │街10號6 │        │        │基安非他│品    │內有第二級│
│  │        │樓住處內│        │        │命因殘渣│      │毒品甲基安│
│  │        │        │        │        │之吸食器│      │非他命因殘│
│  │        │        │        │        │1 組    │      │渣之吸食器│
│  │        │        │        │        │        │      │壹組沒收銷│
│  │        │        │        │        │        │      │燬之      │
├─┼────┼────┼────┼────┼────┼───┼─────┤
│三│97年3 月│桃園縣蘆│97年3 月│桃園縣蘆│內有第一│施用第│有期徒刑柒│
│  │20日下午│竹鄉南竹│20日下午│竹鄉南竹│級毒品海│一級毒│月，扣案之│
│  │3 時55分│路1 段98│3 時55分│路1 段98│洛因殘液│品    │內有第一級│
│  │許      │號巷口旁│許      │號巷口處│之注射針│      │毒品海洛因│
│  │        │        │        │        │筒1 支  │      │殘液之注射│
│  │        │        │        │        │        │      │針筒壹支沒│
│  │        │        │        │        │        │      │收銷燬之  │
├─┼────┼────┤        │        ├────┼───┼─────┤
│四│97年3 月│桃園縣蘆│        │        │第二級毒│施用第│有期徒刑│
│  │20日上午│竹鄉南崁│        │        │品甲基安│二級毒│月，扣案之│
│  │10時許  │村某處  │        │        │非他命1 │品    │第二級毒品│
│  │        │        │        │        │包（毛重│      │甲基安非他│
│  │        │        │        │        │0.36公克│      │命壹包（驗│
│  │        │        │        │        │，驗餘毛│      │餘毛重零點│
│  │        │        │        │        │重0.342 │      │肆貳公克│
│  │        │        │        │        │公克）、│      │）、內有第│
│  │        │        │        │        │內有第二│      │二級毒品甲│
│  │        │        │        │        │級毒品甲│      │基安非他命│
│  │        │        │        │        │基安非他│      │因殘渣之吸│
│  │        │        │        │        │命因殘渣│      │管壹支均沒│
│  │        │        │        │        │之吸管1 │      │收銷燬之  │
│  │        │        │        │        │支      │      │          │
└─┴────┴────┴────┴────┴────┴───┴─────┘


司法院資訊處製作；財團法人民間司法改革基金會備份。
